【裁判字號】    99,上訴,606
【裁判日期】    990226
【裁判案由】    家暴妨害性自主
【裁判全文】
臺灣高等法院刑事判決        99年度上訴字第606號  
上  訴  人
即  被  告  劉○○  （代號00000000A，姓名年籍資料詳卷，
上列上訴人因家庭暴力之妨害性自主等案件，不服臺灣板橋地方
法院98年度訴字第3459號，中華民國98年12月22日第一審判決（
起訴案號：臺灣板橋地方法院檢察署98年度偵字第17897、17969
號），提起上訴，本院判決如下：
    主  文
上訴駁回。
    理  由
一、不服地方法院之第一審判決而上訴者，應提出上訴書狀，向
    管轄第二審之高等法院為之。上訴書狀應敘述具體理由，刑
    事訴訟法第361條第1項、第2項定有明文。所謂「應敘述具
    體理由」，係指須就不服之判決為具體之指摘而言。惟提起
    第二審上訴之目的，既在於請求第二審法院撤銷、變更原判
    決，故所稱具體理由，係指須就不服之判決為具體之指摘而
    言，如僅泛稱原判決認事用法不當或採證違法、判決不公等
    ，則非具體理由。本件原判決認定：(一)、被告劉○○（代號
    00000000A，姓名年籍資料詳卷）於民國98年6月26日7時30
    分許基於侵入住宅之犯意，未經許可，無故侵入台北縣中和
    市○○路其表妹B女（姓名年籍詳卷）之住處房間內，見B女
    熟睡，萌生乘機猥褻之犯意，利用B女熟睡不知抗拒之際，
    躺臥在B女床上，將身體緊靠依偎在B女身旁，藉此碰觸B女
    胸部而猥褻得逞，B女因察覺有人碰觸胸部而驚醒，遂大聲
    呼叫，B女之母及大姊聞聲先後趕至房間驅趕劉○○離開。
    被告見眾人未注意之際，竟基於意圖為自己不法之所有，徒
    手竊取插於B女房門上之鑰匙。(二)、被告於98年6月29日5時
    30分許基於強制性交之犯意，以將其外婆甲女（姓名年籍詳
    卷）推倒壓制在地等強暴、脅迫方式，將其陰莖強行插入甲
    女之陰道內而為強制性交行為等情。因而論被告以犯侵入住
    宅罪，累犯，處有期徒刑陸月；又犯乘機猥褻罪，累犯，處
    有期徒刑壹年貳月；又犯竊盜罪，累犯，處有期徒刑拾月；
    又犯強制性交罪，累犯，處有期徒刑捌年。並定應執行有期
    徒刑拾年。就上開(一)部分，係依憑證人即被害人B女於原審
    審理時及偵訊中就被告如何對其乘機猥褻等節之均相一致之
    證言，及證人B女之母、證人B女之姐於偵訊、原審審理時就
    重要情節互核均相一致之證述，復有贓物認領保管單1紙附
    卷可憑等證據資料；就上開(二)部分，係依憑證人即被害人甲
    女於原審審理時之證述及證人C男於偵訊時之證陳，並有內
    政部警政署刑事警察局98年8月27日刑醫字第098009455  號
    鑑驗書認：「本案被害人陰道深部棉棒、外陰部棉棒Y染色
    體DNA-STR型別與涉嫌人劉○○DNA相符，不排除來自劉○○
    或其同父系血緣關係之人」、雙和醫院98年6月29日、98 年
    6月30日出具甲女之受理疑似性侵害事件驗傷診斷書各1份，
    並核與甲女提出案發當晚（即98年6月29日）拍攝其身體正
    面照片所示傷勢之情狀相符等證據資料，而為論斷。均已依
    卷內證據資料敘明其所憑之證據及認定之理由，且對被告否
    認犯罪所辯認不足採，而詳予指駁。並說明以被告之責任為
    基礎，審酌其犯罪之一切情狀以為科刑輕重之標準並定其應
    執行之刑之理由。經核認事、用法及量刑均無不合。
二、被告上訴意旨略稱：B女房間鑰匙擺房外固定位置，親戚皆
    能拿取而開門，沒必要偷。被告如會性侵外婆，不可能讓B
    女感覺左胸被碰到而已。且被告沒有對外婆性侵害，其外婆
    在外人面前什麼事都敢做，被告什麼事都沒有做，要取得一
    個人的DNA很容易，但要解釋如何被取並不容易云云。核其
    上訴理由並未具體指明本件原判決有何認事、用法或量刑等
    足以影響判決本旨之違法或不當情形，自不合於首揭提起第
    二審上訴，上訴書狀應敘述具體理由之規定。其上訴顯屬違
    背法律上之程式，爰不經言詞辯論，駁回其上訴。
據上論斷，應依刑事訴訟法第367條前段、第372條，判決如主文
。
中    華    民    國    99    年    2    月    26    日
                  刑事第十二庭審判長法  官  蔡永昌
                                    法  官  吳啟民
                                    法  官  蔡國在
以上正本證明與原本無異。
竊盜及侵入住宅部分不得上訴。
其他部分如不服本判決應於收受送達後十日內向本院提出上訴書
狀，其未敘述上訴之理由者並得於提起上訴後十日內向本院補提
理由書（均須按他造當事人之人數附繕本）。
                                    書記官  顧哲瑜
中    華    民    國    99    年    2     月    26    日

司法院資訊處製作；財團法人民間司法改革基金會備份。
